臺灣高等法院臺中分院刑事判決　　　100年度侵上訴字第679號
上　訴　人
即　被　告　陳建儒
選任辯護人　張蓁騏律師
上列上訴人因妨害性自主罪等案件，不服臺灣臺中地方法院99年
度訴字第1251號中華民國100年1月28日第一審判決（起訴案號：
臺灣臺中地方法院檢察署98年度偵字第21075號），提起上訴，
本院判決如下：
    主    文
上訴駁回。
    犯罪事實
一、緣陳建儒與已成年之Ａ女（即代號0000-00000，真實姓名年
    籍均詳卷）原係男女朋友，Ａ女於民國（下同）98年6月間
    ，向陳建儒提出分手，陳建儒不甘感情受挫，不斷打電話予
    Ａ女，向Ａ女索討兩人交往期間所支出之費用，惟Ａ女不予
    置理。詎陳建儒竟基於恐嚇危害安全之犯意，接續於：
  (一)98年7月21日，撥打電話予Ａ女，對Ａ女恫稱：「妳不講話
    是嗎？妳掛爽了沒？你昨晚在掛什麼？妳再秋條三小（臺語
    ）？妳再秋條三小？（臺語）妳搖擺三小（臺語）？妳掛爽
    了沒有？」等語。
  (二)98年7月23日，打電話向Ａ女恫稱：「如果妳想認識那個人
    ，改天我帶妳認識一下，有很多事我都麻煩他幫我處理，聽
    不懂也好，我有最壞的打算」、「我朋友會去找妳」、「我
    已經有最壞打算」、「很多事情我點到為止」、「妳如果要
    和他們講，我就帶妳去和他們講」、「如果妳不回，沒關係
    ，我叫他們去找妳，我去找他們也沒關係」、「妳的意思妳
    很在行，妳娘的，要不然叫那個人出來，叫人出來喬」、「
    我沒說他是流氓，南到北都有辦法，我也不怕妳知道，我也
    不敢惹他，我直接跟妳講快一點好了，我所有的錢都交給他
    收了，收到的都算他的」、「妳覺得人家會和妳好好講嗎？
    」、「現在要玩很大嗎？」、「妳現在是在玩我嗎？」、「
    妳在對我嗆聲嗎？」等語。
  (三)98年7月24日，打電話對Ａ女恫稱：「妳把我當死人對待，
    我昨天打電話都沒人接，妳覺得妳很有本事，妳家很有『本
    』、存很多，我實在看不懂妳在囂張什麼？妳在秋條幾點的
    （臺語）？」、「看不懂妳就每天過著平安順利沒事情，妳
    就當作每天都過得平安順利沒事情！如果妳繼續這樣，妳會
    平安無事，我陳建儒三個字給妳顛倒寫，看妳可以在臺中風
    光多久，後面的人怎麼鬧，別再說誰不尊重誰，幹妳娘，把
    我當作死人，別到時候發生事情，要哭沒眼淚。」等語。
  (四)98年7月25日，以電話對Ａ女恫稱：「妳娘的，講一下就掛
    掉了」、「妳可以再囂張一點！幹妳娘！」等語。
  (五)98年7月26日，打電話向Ａ女恫稱：「幹妳娘，妳杯（爸）
    後悔相信妳啦（臺語）」、「幹，我一定用這條命跟妳拼」
    、「妳是把妳杯（爸）裝瘋子嗎（臺語）」、「好！好！用
    來拼輸贏看看，妳該準備的傳一傳（臺語）」等語。
  (六)98年7月27日晚間，在臺中市○區○○路184號「王冠大飯店
    」609號房內，陳建儒對Ａ女為強制性交後（強制性交部分
    詳如後之犯罪事實欄二所述），又向Ａ女索取分手費新臺幣
    （下同）30萬元，Ａ女則央求陳建儒讓她先回家，陳建儒竟
    對Ａ女恫稱：「妳問妳家的人30萬要不要還我」、「幹妳娘
    ，妳老母破病講話還比我大聲」、「妳走呀！我等一下打電
    話叫人去妳家！」、「妳現在打電話回去講，妳問看看他們
    有沒有要還，妳要講分手費，要講分手費喔」、「我跟我朋
    友講，我還是那句話，收多少算你的，人家之前欠我30萬，
    我叫他去收，我也是這樣跟他講，你收到多少全部算你的，
    你看他會不會到妳家收！妳沒有要還，我就叫我朋友去收」
    等語。
    陳建儒即以此等生命、身體之事恐嚇Ａ女，使其心生畏懼，
    致生危害於安全。
二、陳建儒於98年7月27日下午，多次前往Ａ女工作場所，約Ａ
    女出來，Ａ女則敷衍地表示等下班後再說，並於下班後直接
    回家，於同日20時許，Ａ女之家人發現陳建儒在Ａ女住處門
    口徘徊，Ａ女便騎乘機車外出查看，隨即在臺中市○區○○
    路184號「王冠大飯店」附近之便利超商門口，碰到陳建儒
    ，乃向陳建儒提出要在便利超商前談判。惟陳建儒表示超商
    門口往來之人太多，要求到「王冠大飯店」談判，Ａ女一開
    始拒絕，然陳建儒保證其在飯店內不會對Ａ女怎樣，Ａ女始
    同意與陳建儒進入「王冠大飯店」609號房談判。陳建儒一
    進入飯店房間，旋即向Ａ女表示已經想好退路了，請Ａ女向
    他家人交代後事，Ａ女則勸陳建儒有話好好說，詎陳建儒竟
    基於強制性交之犯意，自行脫下身上衣物後，強行拉Ａ女至
    床上，扣住Ａ女之雙腕，並將Ａ女身上之衣物褪去，Ａ女不
    從，反抗掙扎不斷踢陳建儒之下體，惟陳建儒仍將Ａ女強壓
    在床上，以嘴巴舔Ａ女的胸部、下體，並拉Ａ女的手去摸其
    生殖器，再以其手指及陰莖進入Ａ女陰道之方式，對Ａ女以
    上開強暴之方法強制性交得逞，Ａ女並因抵抗而受有右大腿
    、左手臂挫瘀傷之傷害。嗣陳建儒為向Ａ女索取分手費30萬
    元，而以加害生命、身體之事恐嚇Ａ女，使Ａ女心生畏懼（
    此部分恐嚇危害安全行為詳如上開之犯罪事實欄一、(六)所述
    ），之後Ａ女之哥哥（即代號0000-00000A，真實姓名年籍
    均詳卷）得知Ａ女外出與陳建儒談判遲未回家，遂分別於98
    年7月28日0時0分許、0時3分許，以門號0988xxx308（詳細
    電話號碼詳卷）號行動電話撥打Ａ女使用之門號0923xxx405
    （詳細電話號碼詳卷）號行動電話聯絡Ａ女，經Ａ女告知其
    與陳建儒在王冠大飯店，且陳建儒不讓其離開，Ａ女之哥哥
    旋趕至王冠大飯店樓下，陳建儒始與Ａ女至王冠大飯店大門
    口外面，與Ａ女之哥哥談判分手費之事，之後談判未果，Ａ
    女與Ａ女之哥哥離開該處，Ａ女即由友人Ｂ女（真實姓名年
    籍均詳卷）陪同報警處理，進而查知上情。
三、案經Ａ女訴由臺中市警察局移送臺灣臺中地方法院檢察署檢
    察官偵查起訴。
    理    由
一、證據能力之說明：
  (一)按刑事被告之詰問權，係指訴訟上被告有在審判庭盤詰證人
    之權利；偵查中檢察官訊問證人，旨在蒐集被告犯罪證據，
    以確認被告嫌疑之有無及內容，與審判中透過當事人之攻防
    ，經由詰問程序調查證人以認定事實之性質及目的有別。偵
    查中辯護人僅有在場權及陳述意見權，此觀刑事訴訟法第24
    5條第2項前段之規定甚明，檢察官訊問證人並無必須傳喚被
    告使其得以在場之規定，同法第248條第1項前段雖規定「如
    被告在場者，被告得親自詰問」，亦僅賦予該在場被告於檢
    察官訊問證人時得親自詰問證人之機會而已，被告如不在場
    ，殊難期有親自詰問之可能。此項未經被告詰問之被告以外
    之人於偵查中向檢察官所為之陳述，依刑事訴訟法第159條
    第1項、第159條之1第2項之規定，除顯有不可信之例外情況
    外，原則上為「法律規定得為證據」之傳聞例外，依其文義
    解釋及立法理由之說明，並無限縮於檢察官在偵查中訊問證
    人之程序，應已給予被告或其辯護人對該證人行使反對詰問
    權者，始有證據能力之可言。為保障被告之反對詰問權，並
    與現行法對傳聞例外所建構之證據容許範圍求其平衡，證人
    在偵查中雖未經被告之詰問，倘被告於審判中已經對該證人
    當庭及先前之陳述進行詰問，即已賦予被告對該證人詰問之
    機會，則該證人於偵查中之陳述即屬完足調查之證據，而得
    作為判斷之依據，此有最高法院97年度臺上字第405號判決
    意旨可參。是依上開說明可知，在偵查中訊問證人，被告或
    其辯護人對該證人雖未行使反對詰問權，依刑事訴訟法第15
    9條之1第2項之規定，原則上屬於法律規定為有證據能力之
    傳聞證據，於例外顯有不可信之情況，始否定其得為證據，
    亦即，得為證據之被告以外之人於偵查中向檢察官所為之陳
    述，因其陳述未經被告詰問，應認屬於未經合法調查之證據
    ，但非為無證據能力（此亦有最高法院96年度臺上字第4365
    號、96年度臺上字第3923號判決、97年臺上字第356號判決
    意旨可參）。經查，本案證人Ａ女、Ａ女的哥哥於偵查中具
    結證述之內容，上訴人即被告陳建儒（下稱被告）及其辯護
    人並未釋明有何顯不可信之情況，且亦查無顯有不可信之情
    況，且其中證人Ａ女於原審及本院審理時，均業經具結進行
    詰問，皆已賦予被告對證人Ａ女詰問之機會，則證人Ａ女於
    偵查中之陳述，即屬完足調查之證據，而得作為判斷之依據
    ；另外，本案證人Ａ女的哥哥於偵查中具結證述之內容，經
    被告、辯護人、檢察官於本院準備程序時同意作為證據（見
    本院卷第63頁），其意即等同於認為證人Ａ女的哥哥於偵查
    中之陳述，並無顯有不可信之情形存在，另再經本院於審理
    時將證人Ａ女的哥哥筆錄提示予被告、辯護人、檢察官供其
    閱覽並告以要旨，則該證人Ａ女的哥哥於偵查中之陳述，即
    屬完足調查之證據，亦得作為判斷之依據。
  (二)次按刑事訴訟法第159條之4第2款所稱從事業務之人於業務
    上或通常業務過程所須製作之紀錄文書、證明文書，因係於
    通常業務過程不間斷、有規律而準確之記載，且大部分紀錄
    係完成於業務終了前後，無預見日後可能會被提供作為證據
    之偽造動機，其虛偽之可能性小，除非該等紀錄文書或證明
    文書有顯然不可信之情況，否則有承認其為證據之必要。查
    證人Ａ女所有門號0923xxx405號行動電話之臺灣大哥大資料
    查詢1份、被告所有門號0000000000、0000000000號、00000
    00000號行動電話之和信電訊股份有限公司資料查詢、亞太
    行動資料查詢、中華電信資料查詢各1份、王冠大飯店98年7
    月27日旅客登記簿1份、行政院衛生署臺中醫院急診護理評
    估表1份，係屬從事業務之人於通常業務過程所為之紀錄文
    書，無預見日後可能會被提供作為證據之偽造動機，且無其
    他顯然不可信之情況，依上揭條文規定，自得作為證據。
  (三)依性侵害犯罪防治法第10條第1項規定：「醫院、診所對於
    被害人，不得無故拒絕診療及開立驗傷診斷書。」、同條第
    3項規定：「第一項驗傷診斷書之格式，由中央衛生主管機
    關會商有關機關定之。」，再依同法第11條之相關規定，係
    為防治性侵害犯罪及保護被害人權益，對於被害人驗傷及取
    證所為之特別規定，其依此項規定所製作之驗傷診斷書，應
    屬刑事訴訟法第159條第1項「法律有規定」之傳聞證據之例
    外（參照最高法院95年度臺上字第5026號判決意旨）。查卷
    附證人Ａ女之行政院衛生署臺中醫院受理疑似性侵害事件驗
    傷診斷書1份，屬刑事訴訟法第159條第1項「法律有規定」
    之傳聞例外，具有證據能力。
  (四)刑事訴訟法上「證據排除原則」，係指將具有證據價值，或
    真實之證據因取得程序之違法，而予以排除之法則。而私人
    之錄音、錄影之行為所取得之證據，應受刑法第315條之1與
    通訊保障及監察法之規範，私人違反此規範所取得之證據，
    固應予排除。惟依通訊保障及監察法第29條第3款之規定「
    監察者為通訊之一方或已得通訊之一方事先同意，而非出於
    不法目的者，不罰」，通訊之一方非出於不法目的之錄音，
    所取得之證據，即無證據排除原則之適用（最高法院94年度
    台上字第716號判決要旨參照）。本件證人Ａ女所錄得其與
    被告交談經過之錄音，該錄音光碟係由通訊之一方所錄製，
    且係證人Ａ女為蒐證之目的所為，並非不法，依前揭說明，
    自無證據排除原則之適用。
  (五)另按被告以外之人（包括證人、鑑定人、告訴人、被害人及
    共同被告等）於審判外之陳述，雖不符刑事訴訟法第159條
    之1至之4等之規定，而經當事人於審判程序同意作為證據，
    法院審酌該言詞陳述或書面陳述作成時之情況，認為適當者
    ，亦得為證據；當事人、代理人或辯護人於法院調查證據時
    ，知有刑事訴訟法第159條第1項不得為證據之情形，而未於
    言詞辯論終結前聲明異議者，視為有前項之同意，同法第15
    9條之5定有明文。立法意旨在於傳聞證據未經當事人之反對
    詰問予以核實，原則上先予排除。惟若當事人已放棄反對詰
    問權，於審判程序中表明同意該等傳聞證據可作為證據；或
    於言詞辯論終結前未聲明異議，基於尊重當事人對傳聞證據
    之處分權，及證據資料愈豐富，愈有助於真實發見之理念，
    且強化言詞辯論主義，使訴訟程序得以順暢進行，上開傳聞
    證據亦均具有證據能力。經查，證人Ａ女受傷照片2張、錄
    音光碟譯文1份，查無符合刑事訴訟法第159條之1至之4之情
    形，惟經檢察官、被告、辯護人於本院準備程序時，均表示
    對上開證據之證據能力沒有意見，同意作為證據（見本院卷
    第63頁背面至64頁），又本院審酌上開書面作成時之情況，
    查無其他不法之情狀，足認為得為本案之證據，依刑事訴訟
    法第159條之5之規定，有證據能力。
二、認定犯罪事實所憑之證據及理由：
  (一)恐嚇危害安全罪部分：
    被告對於上開恐嚇危害安全之事實，迭於原審及本院準備程
    序、審理時坦承不諱（見原審卷第31頁背面、60頁背面、72
    頁，本院卷第62頁背面、157頁背面至159頁），復有證人Ａ
    女所有門號0923xxx405號行動電話之臺灣大哥大資料查詢1
    份、被告所有門號0000000000、0000000000號、0000000000
    號行動電話之和信電訊股份有限公司資料查詢、亞太行動資
    料查詢、中華電信資料查詢各1份、錄音光碟1片及其譯文1
    份在卷可稽（見偵卷第至45、94至150、164頁），足認被告
    此部分之自白與事實相符。是被告上揭接續恐嚇危害安全犯
    行，事證明確，洵堪認定。
  (二)強制性交罪部分：
    訊據被告固坦承於上開時、地與證人Ａ女性交之情，惟矢口
    否認有何強制性交之行為，辯稱：Ａ女有同意與其性交，Ａ
    女右大腿、左手臂挫瘀傷之傷害，不是性交過程中造成的云
    云。惟查：
  1.證人Ａ女於原審100年1月7日審理時到庭具結證稱：其於98
    年7月27日晚上有與陳建儒一起到王冠大飯店，在這之前，
    陳建儒一直不斷打電話到其工作場所騷擾其，之前就有跟陳
    建儒講過很多次要分手，但陳建儒一直說不要，所以其那天
    晚上想與陳建儒一次講清楚，本來其與陳建儒是在7-11商店
    外面，後來陳建儒說他身體不舒服，要進去王冠大飯店休息
    一下，且陳建儒也保證他在飯店內不會對其怎樣，所以其才
    跟陳建儒一起進去王冠大飯店，其與陳建儒進去房間之後，
    一些細節其已經忘了，只記得其坐在椅子上跟陳建儒講話，
    講多久其忘記了，之後陳建儒將其從椅子上拉到床上，就開
    始脫其的衣服，其當時有跟陳建儒說不要這樣，陳建儒脫其
    衣服時，其有反抗，其用腳踢陳建儒的下體，但陳建儒用雙
    手抓住其的手及胸，以嘴巴舔其胸部、下體，還拉其的手去
    摸他的生殖器，後來他就對其做那個事，陳建儒除了用手抓
    住其之外，還有用他的腳來壓住其的腳，以防止其反抗他，
    其一開始有反抗，但其會害怕陳建儒，所以到後來就放棄反
    抗，因為陳建儒那一陣子一直騷擾其，其真的很害怕等語綦
    詳（見原審卷第61、65頁）；且證人Ａ女於偵查中證稱：其
    當時沒有同意與陳建儒發生性行為，其踢他的下體，強壓其
    手，把其壓在床上，其攻擊他的下體，他就把其整個人固定
    住等語（見偵卷第7頁），並證稱：「（問：你在警詢中表
    示他有用手指插入你的陰道內，你一直掙扎，所以他無法勃
    起，最後你放棄掙扎，他就將陰莖插入你的陰道抽動5分鐘
    ？）（點頭且當庭哭泣）」等情無訛（見偵卷第7至8頁），
    並有王冠大飯店98年7月27日旅客登記簿1份存卷可佐（見警
    卷第14頁），顯見證人Ａ女當時確無意願與被告為性交行為
    ，係因被告以強暴之方法而遭強制性交得逞甚明。
  2.觀之證人Ａ女於案發未久之98年7月28日凌晨2時18分（原審
    判決誤載為3時20分）許至行政院衛生署臺中醫院驗傷之結
    果，確實受有右大腿、左手臂挫瘀傷之傷害，此有行政院衛
    生署臺中醫院受理疑似性侵害事件驗傷診斷證明書1份、急
    診護理評估表1份及證人Ａ女受傷照片2張存卷足憑（見偵卷
    第164頁，本院卷第27至28頁）；審之證人Ａ女上開受傷部
    位，與證人Ａ女證述被告係以雙手抓住其手、用腳壓住其的
    腳予以固定防止其反抗之強制性交過程，並無不符之處，且
    觀之卷附證人Ａ女受傷照片2張，左上臂明顯可見三道紅色
    挫瘀傷痕，而右大腿部分之紅色挫瘀傷痕範圍更超過長寬1
    乘5公分，此均非屬正常性行為關係中會產生之傷痕，自堪
    信證人Ａ女所證述其於被告對其性交過程中有反抗掙扎等情
    為真。
  3.證人Ｂ女於本院審理時到庭證述：其與Ａ女是很好的朋友，
    其知道當時Ａ女與陳建儒的交往狀況，那時陳建儒很多行徑
    是滿誇張的，98年7月28日是Ａ女叫其陪她去報案，其約在
    Ａ女家外面見面，就陪Ａ女去派出所報案，報案內容是Ａ女
    被陳建儒性侵，其有陪同Ａ女製作警詢筆錄，Ａ女向警察所
    述之遭性侵害過程，都是Ａ女自己講的，沒有人引導她如何
    講，當時Ａ女除了哭泣以外，精神狀態都很正常，後來有去
    醫院驗傷，其當時以肉眼就可以明顯看到Ａ女身上有瘀青之
    類的傷，Ａ女說這就是陳建儒對她性侵時所造成的傷等語屬
    實（見本院卷第119至125頁），益顯證人Ａ女指述遭被告以
    強暴方法性侵，並因而受有右大腿、左手臂挫瘀傷之傷害，
    並非子虛。
  4.又依證人Ａ女所提出之錄音光碟譯文內容可知，證人Ａ女自
    98年7月21日起，即飽受被告電話騷擾、恐嚇，證人Ａ女多
    次在電話中已對被告顯露出不耐煩、不喜歡及恐懼害怕之情
    緒，則衡諸常情，證人Ａ女應不可能在此種負面情緒之下，
    猶自願與被告發生性行為。何況，被告於98年7月27日晚間
    在王冠大飯店對證人Ａ女為性交行為後，二人尚未離開飯店
    房間前，被告竟對證人Ａ女稱：「妳問妳家的人30萬要不要
    還我」、「幹妳娘，妳老母破病講話還比我大聲」、「妳走
    呀！我等一下打電話叫人去妳家！」、「妳現在打電話回去
    講，妳問看看他們有沒有要還，妳要講分手費，要講分手費
    喔」、「我跟我朋友講，我還是那句話，收多少算你的，人
    家之前欠我30萬，我叫他去收，我也是這樣跟他講，你收到
    多少全部算你的，你看他會不會到妳家收！妳沒有要還，我
    就叫我朋友去收」等恐嚇話語（見偵卷第143至145頁），此
    尤與合意性交行為後喜悅相愛之情緒反應大相逕庭。
  5.再衡諸證人Ａ女於偵查中、原審及本院審理時，被詢及遭被
    告強制性交之經過時，均先表示不願回想、不願陳述等語（
    見偵卷第7頁，原審卷第61頁，本院卷第167頁），此與一般
    故意捏造謊言以誣陷被告之證人的應答態度，截然不同。又
    證人Ａ女雖於原審100年1月7日審理時，就關於被告在飯店
    房間內舔其胸部、下體時，是發生在其掙扎中，或是已放棄
    掙扎乙節，前後陳述有不盡一致之處（見原審卷第61頁背面
    至62、65頁）；然按告訴人、證人之陳述有部分前後不符，
    或相互間有所歧異時，或因記憶淡忘、或事後迴護被告、或
    因其他事由所致，究竟何者為可採，法院仍得本其自由心證
    予以斟酌，非謂一有不符或矛盾，即應認其全部均為不可採
    信；尤其關於行為動機、手段及結果等之細節方面，告訴人
    之指陳，難免故予誇大，證人之證言，有時亦有予渲染之可
    能；然其基本事實之陳述，若果與真實性無礙時，則仍非不
    得予以採信（最高法院74年臺上字第1599號判例要旨、同院
    90年度臺上字第6078號判決要旨參照）；況認事採證、證據
    之取捨及證據證明力之判斷，俱屬事實審法院之職權，苟無
    違證據法則，自不能指為違法；是供述證據前後雖有差異或
    矛盾，事實審法院非不可本於經驗及論理法則，斟酌其他情
    形，作合理之比較，定其取捨；其就供述證據之一部，認為
    真實者，予以採取，亦非法則所不許。因之，告訴人或證人
    供述之證據，前後縱有差異，事實審法院依憑告訴人或證人
    前後之供述證據，斟酌其他證據，本於經驗法則與論理法則
    ，取其認為真實之一部，作為論罪之證據，自屬合法（最高
    法院90年度臺上字第6943號判決要旨參照）。核證人Ａ女於
    原審審理時首次被詢及上開問題時，係先稱「時間久了，我
    已經不記得了」等語（見原審卷第62頁），其係因之後經辯
    護人、檢察官執其警詢筆錄重覆詢問，始出現陳述不盡一致
    之情形（見原審卷第65頁），再酌以本案強制性交之案發時
    間是於98年7月27日，距證人Ａ女於原審100年1月7日作證時
    已逾一年，加上證人Ａ女於被告以強暴之方法為強制性交之
    過程中，身心均處於極度驚恐之狀態，本難期待其於事後司
    法程序之歷次證述中，得以分毫不差地拼湊案發過程之全貌
    ，且其為避免再次受傷而不願回想其過去之被害經驗，故其
    就上開細節之記憶已因時間之經過而逐漸淡忘，致發生前後
    所述不盡一致之情形，尚非違反事理之常。且證人Ａ女就其
    遭受被告以強暴之方法為強制性交，及其原先有反抗被告，
    後來因為害怕被告而放棄反抗等基本事實之陳述，均前後一
    致，復有上開證據足資佐證，自難執證人Ａ女就細節部分之
    陳述略有歧異，推翻其就主要基本事實證述之可信性。
  6.另觀之證人Ａ女使用之門號0923xxx405號行動電話之通聯紀
    錄，被告自98年7月20日起至同年月27日止，幾乎每日均密
    集撥打證人Ａ女電話，甚至於同年月26日22時17分許起至同
    年月27日1時14分許，密接撥打10通，自同年月27日18時49
    分許至21時6分許，亦密接撥打14通，此有門號0923xxx405
    號行動電話之臺灣大哥大資料查詢1份存卷可稽（見偵卷第
    19至21頁）；又被告自98年7月21日起與證人Ａ女電話通聯
    時，亦多出言騷擾、恐嚇，已詳如上開理由(一)所述，甚且於
    98年7月27日親自前往臺中證人Ａ女之工作場所，經證人Ａ
    女請其離去，仍在該處逗留，造成證人Ａ女生活、工作上極
    大干擾，並讓證人Ａ女覺得害怕，此亦經證人Ａ女於偵查中
    、原審及本院審理中證述無訛（見偵卷第6至7頁，原審卷第
    61頁，本院卷第161至162頁）。而證人Ａ女於同年月27日晚
    間返家時，復由家人轉述得知被告在其住處門口徘徊，足見
    被告除不僅以電話騷擾恐嚇證人Ａ女、不顧證人Ａ女感受前
    往證人Ａ女工作場所逗留外，又前往證人Ａ女住家，可能造
    成證人Ａ女家人之困擾，則在此種情形下，證人Ａ女證稱其
    當時不希望被告出現在家人面前，又不想讓家人擔心，故決
    意要與被告談清楚分手之事，以免再受騷擾，才會在此不得
    以之心境下，騎乘機車外出查看，隨即在臺中市○區○○路
    184號「王冠大飯店」附近之便利超商門口碰到被告等情，
    當與常情無違（見原審卷第61至63頁，本院卷第163至164頁
    ）。是尚不得以證人Ａ女於當日得知被告有至其住家附近徘
    徊，並未採取規避舉措，反而騎機車外出找被告，遽認證人
    Ａ女之行止有違常情。
  7.再依證人Ａ女前開所證述遭被告性侵之過程，係本來並無意
    願與被告進入王冠大飯店，是被告保證不會對其不軌，方與
    被告進入王冠大飯店房間，且其本來是坐在椅子上跟被告講
    話，之後被告突然拉其去床上，脫其衣服，之後以強暴方法
    對其性交等情，可見證人Ａ女係突遭被告以強制力為性交，
    根本無從防備，且依證人Ａ女上開所述，縱其女有反抗，亦
    無法掙脫，自難期證人Ａ女於遭強制性交時，仍得餘閒可按
    下錄音蒐證。是證人Ａ女於原審審理時證稱：其錄音筆是需
    要按的，其不敢在陳建儒面前做這個動作，因為其原本想說
    直接講完就可以回家，一直到事情發生之後，其實其也是隔
    了一陣子才假裝要拿化妝包裡面的東西，才按下錄音筆等語
    明確（見原審卷第64頁背面），尚核符事理，是不得以證人
    Ａ女未錄得其遭被告強制性交之過程，即認為違反經驗法則
    。
  8.又證人Ａ女之哥哥於偵訊時具結證稱：其於98年7月27日晚
    間有到王冠大飯店找其妹妹Ａ女，因為其大妹打電話給其，
    說其小妹Ａ女出去和她男友談判分手，已經出去一段時間都
    沒有回來，怕其小妹會出事，叫其趕快去王冠大飯店找她；
    其有用門號0988xxx308號行動電話打電話給其小妹，其小妹
    在電話中說她在飯店內，陳建儒不讓她下來，當時其已經在
    飯店樓下，其就跟其小妹說，妳跟陳建儒講如果不讓妳下來
    ，其馬上報警，陳建儒說要叫兄弟過來，其就說其堅持要報
    警，陳建儒才讓其小妹下來，當時時間已經差不多凌晨，其
    看到其妹妹下樓時，其妹妹的表情很恐慌等語（見偵卷第8
    至9頁）。核證人Ａ女之哥哥之證言，與卷附之證人Ａ女使
    用門號0923xxx405號行動電話之通聯紀錄及錄音光碟譯文內
    容均吻合（見偵卷第21、148至150頁），足見證人Ａ女於離
    開王冠大飯店時之表情甚為恐慌，更難認證人Ａ女當日有與
    被告合意性交之意。
  9.雖證人方宥涵雖於原審審理時到院證稱：關於陳建儒於98年
    7月27日住宿時，是由其填載旅客登記簿，陳建儒大概是傍
    晚時登記住宿的，其有聽說當天有發生旅客性侵害案件，但
    好像不是其的班，其於98年7月27日當班時間為下午3點到晚
    上11點，是中班，其對當天發生何事，並無印象，對陳建儒
    、Ａ女亦無印象等語（見原審卷第68頁背面、69頁背面）。
    然依證人Ａ女之哥哥於偵查中證稱：其用0988xxx308號行動
    電話打電話給其小妹Ａ女，其在電話中說其堅持要報警，被
    告才讓其小妹Ａ女下來，當時時間已經差不多凌晨等語（見
    偵卷第9頁），再對照證人Ａ女所持用門號0923xxx405號行
    動電話之通聯紀錄，確實係分別於98年7月28日0時0分許、0
    時3分許，才與證人Ａ女之哥哥所持用之門號0988xxx308號
    行動電話通聯，且證人Ａ女之哥哥於上開通聯後，有至王冠
    大飯店外與被告對話等情，有臺灣大哥大資料查詢及錄音光
    碟譯文各1份存卷足參（見偵卷第21、148至150頁），由此
    可知，證人方宥涵於98年7月27日晚間11點下班之時，證人
    Ａ女尚未離開王冠大飯店，自難窺知證人Ａ女於翌日凌晨0
    時多許離開王冠大飯店的表情為何。再者，依卷附之王冠大
    飯店98年7月27日旅客登記簿內容（見警卷第14頁），亦無
    顯示證人方宥涵之下班時間，是亦難得以此推論被告、證人
    Ａ女離開於98年7月28日凌晨0時多許離開王冠大飯店時，證
    人方宥涵有在場目睹過程。是縱證人方宥涵於98年7月27日
    當班之期間，對被告、證人Ａ女均沒有印象，亦與常情無違
    ，是自難執證人方宥涵之證言，而謂證人Ａ女之哥哥的證言
    不實。
 10.至於證人Ａ女於受性侵害後之98年8月1日寄發內容為「請你
    快回家，別再讓你家人擔心」之簡訊予被告一節，業經證人
    Ａ女於原審及本院審理時證述無誤，且有上開簡訊照片1張
    在卷可徵（見原審卷第66頁，本院卷第172頁，偵卷第75頁
    ），然證人Ａ女於原審及本院審理時復證稱：這是因為陳建
    儒家人一直打電話給其問陳建儒人在哪裏，且因事情發生之
    後，陳建儒跟其講的意思好像他要輕生，其當時怕陳建儒會
    去尋短，所以就發該簡訊給陳建儒，希望他不要讓他家人擔
    心，縱使其有傳這個簡訊給陳建儒，也不表示陳建儒於98年
    7月27日晚間沒有對其強制性交等語明確（見原審卷第66頁
    ，本院卷第172頁）；參以被告確於98年7月28日2時50分撥
    打電話給證人Ａ女時稱：「…死一死我看不到比較不會那麼
    痛，我何必過這種難過的日子…」、「睡一覺，我現在連睡
    都不想睡，走在路上剛好死在路上，剛剛好，也不用再花錢
    去旅館，妳要上班去忙妳的啦，晚上如果我不在了，記得跟
    我家人講一下」等語，此有該通之通話錄音譯文1份存卷可
    稽（見偵卷第152頁），益徵證人Ａ女所述於本案案發後，
    被告有向其表示輕生念頭等情為真。則證人Ａ女基於一般人
    均不願見到他人有自殺情事之同情心，寄發上開帶有關懷之
    意之簡訊給被告，亦難執此即認被告並無對證人Ａ女強制性
    交之情。
 11.綜上所述，被告所辯及辯護人為被告所為之辯護，均無可採
    。從而，被告對證人Ａ女強制性交之犯行，事證明確，至堪
    認定。
三、論罪科刑之理由﹕
    核被告所為，係犯刑法第305條之恐嚇危害安全罪及同法第
    221條第1項之強制性交罪。且：
  (一)被告於犯罪事實欄一所為對證人Ａ女為恐嚇危害安全行為雖
    有多次，然在時間及空間上具有密切之關係，且所恐嚇之內
    容均係關於指責證人Ａ女不願回應其來電、及關於證人Ａ女
    如欲分手應返還其交往期間所支付之費用等情，依一般社會
    通常觀念難以強行分離，係為達同一恐嚇危害安全之目的，
    而侵害同一法益，在刑法評價上，以視為數個舉動之接續實
    施合為包括一行為予以評價，較為合理，是此部分應評價為
    包括一罪之接續犯。
  (二)被告對證人Ａ女強制性交過程中，強舔證人Ａ女胸部、下體
    、拉Ａ女的手撫摸其生殖器，且造成證人Ａ女在反抗掙扎過
    程中右大腿、左手臂挫瘀傷等情，其所涉及之強制猥褻及傷
    害，均為其強制性交犯行之一部，不另論處。
  (三)被告所犯上開二罪，犯意各別，行為互殊，應分論併罰。
四、原審法院因認被告所為恐嚇危害安全、強制性交均罪證明確
    ，適用刑法第221條第1項、第305條、第51條第5款，刑法施
    行法第1條之1第1項、第2項前段等規定，並審酌被告與證人
    Ａ女原為男女朋友關係，被告因證人Ａ女提議分手，不甘其
    與證人Ａ女交往期間曾為證人Ａ女支付費用，遂為本件恐嚇
    犯行，並利用與證人Ａ女在飯店房間內談判分手之機會，違
    反證人Ａ女之意願，強行與證人Ａ女為性交行為，所為侵害
    證人Ａ女之免於恐懼之自由及性自主自由法益，並造成證人
    Ａ女內心極大之恐懼，兼衡酌被告前無刑事犯罪前科，素行
    尚可等一切情狀，分別就恐嚇危害安全罪部分，量處有期徒
    刑4月，就強制性交罪部分，量處有期徒刑3年6月，並定其
    應執行刑為有期徒刑3年8月，核其認事用法均無違誤，量刑
    亦屬妥適，應予維持。被告提起上訴否認強制性交犯行，然
    未提出任何有利之事證；對恐嚇危害安全部分提起上訴，則
    未具體指摘原判決有何不當之處，其上訴為無理由（詳如前
    開理由二所述），應予以駁回。
據上論斷，應依刑事訴訟法第368條，判決如主文。
本案經檢察官徐松奎到庭執行職務。
中    華    民    國   100    年    10    月    27    日
            刑事第十庭    審判長法  官  江  錫  麟
                                法  官  陳      葳 
                                法  官  周  瑞  芬                          
以上正本證明與原本無異。     
強制性交部分，如不服本判決應於收受本判決後10日內向本院提
出上訴書狀，其未敘述上訴理由者，並得於提起上訴後10日內向
本院補提理由書狀（均須按他造當事人之人數附繕本）「切勿逕
送上級法院」。
其他不得上訴。
                                書記官  廖  婉  菁

中    華    民    國   100    年    10    月    28    日
附錄本判決論罪科刑法條
中華民國刑法第305條：
  以加害生命、身體、自由、名譽、財產之事，恐嚇他人致生危
  害於安全者，處2年以下有期徒刑、拘役或3百元以下罰金。
中華民國刑法第221條：
  對於男女以強暴、脅迫、恐嚇、催眠術或其他違反其意願之方
  法而為性交者，處3年以上10年以下有期徒刑。
  前項之未遂犯罰之。